【裁判字號】    97,交訴,51
【裁判日期】    971230
【裁判案由】    公共危險等
【裁判全文】
臺灣高雄地方法院刑事判決              97年度交訴字第51號
公  訴  人  臺灣高雄地方法院檢察署檢察官
被      告  乙○○
上列被告因公共危險等案件，經檢察官提起公訴（97年度偵字第
8757號） ，本院判決如下：
    主  文
乙○○犯肇事致人傷害逃逸罪，處有期徒刑柒月，緩刑年。
其餘被訴過失傷害部分公訴不受理。
    事  實
一、乙○○於民國97年1 月31日8 時20分許，騎乘車牌號碼ZBU-
    496 號輕機車，沿高雄縣鳳山市○○街由北往南方向行駛，
    途經福祥街與三誠路口，欲左轉三誠路往東方向行駛時，不
    慎與丙○○騎乘搭載其妹丁○○之車牌號碼SZ6-062 號輕機
    車發生碰撞，致丙○○與丁○○人車倒地，丙○○因而受有
    頭部外傷併右臉擦傷及瘀傷、右小腿撕裂傷、雙膝擦傷及挫
    傷等傷害，丁○○亦受有右膝擦傷及挫傷之傷害，詎乙○○
    肇事後，未進一步察看丙○○、丁○○之傷勢，亦未主動報
    警及請求救護，即逕自駕車逃逸，而為警依現場目擊者所提
    供之肇事車號循線查獲。
二、案經丙○○、丁○○訴由高雄縣政府警察局鳳山分局移送台
    灣高雄地方法院檢察署檢察官偵查起訴。
    理  由
壹、證據能力部分：
一、按被告以外之人於偵查中向檢察官所為之陳述，除顯有不可
    信之情況者外，得為證據，刑事訴訟法第159 條之1 第2 項
    定有明文。經查，本件證人即告訴人丁○○於偵查中之證述
    ，業經其具結以擔保其陳述之正確性，亦無何顯不可信之情
    形，核之上開說明，自應認有證據能力，得作為本件認定犯
    罪事實之證據。
二、又按除顯有不可信之情況外，公務員職務上製作之紀錄文書
    、證明文書，從事業務之人於業務上或通常業務過程所須製
    作之紀錄文書、證明文書，亦得為證據，刑事訴訟法第159
    條之4 第1 款、第2 款分別定有明文。經查，本件卷附告訴
    人受傷之診斷證明書及警方所製作之道路交通事故調查報告
    表及現場圖，分別係醫師於於業務上製作之證明文書及公務
    員職務上製作之記錄文書，又無何顯有不可信之情況，核之
    上開說明，自應認有證據能力，得為本件認定犯罪事實之證
    據。
貳、有罪部分：
一、訊之被告乙○○對於在上開時間騎乘機車與告訴人丙○○、
    丁○○之機車發生車禍，且於車禍後未等待警方到場即離開
    現場一事固不諱言，惟矢口否認有何肇事逃逸之犯行，並辯
    稱：車禍後伊有上前查問，係告訴人說沒有關係伊才離開云
    云。惟查，（一）被告於警詢中供述：車禍後伊感覺雙方都
    沒事就離開現場等語（見偵卷第5 頁背面），復於偵查中供
    述稱：車禍後有一位老伯幫伊將機車牽起，伊問老伯對方有
    無事，其說沒怎樣，伊就離開等語（見偵卷第22頁），其前
    後供述並不一致；（二）又證人即告訴人丁○○於偵查中證
    述：車禍後被告也有倒地，但其將機車牽起後就要走掉，附
    近的人幫忙記下車牌，伊也有上前記車號，被告看伊一下就
    走了等語明確（見偵卷第23頁）；（三）又本件案發後警方
    到場時被告確未在現場，此亦經證人即到場處理之警員甲○○於本院審理中證述明確（見審卷第24頁）；（四）又本件
    告訴人丙○○、丁○○因本件車禍受有上開傷害亦有診斷證
    明書2 紙在卷可查（見偵卷第13─14頁）；（五）另本件車
    禍亦有道路交通事故調查報告表及現場圖各1 份在卷可查；
    被告上開所辯為犯後卸責之詞，不足採信。從而，罪證明確
    ，被告犯行堪以認定。
二、核被告所為，係犯刑法第185 條之4 之肇事致人受傷逃逸罪
    。審酌被告發生交通事故致告訴人2 人受傷，未對告訴人2
    人行必要救護措施，竟加以逃逸，且於審理時猶矢口否認犯
    行，顯乏知錯悔改之意，另酌以告訴人2 人所受之傷勢尚非
    重大，及被告已與告訴人2 人達成和解賠償新台幣5 萬元等
    一切情狀，量處如主文所示之刑。又被告前未曾受任何有期
    徒刑以上刑之宣告，有其台灣高等法院被告前案紀錄表1 份
    在卷可查，其經此偵、審程序之教訓後，當知所警惕，而無
    須遽予執行刑罰之必要，以期其能有效回歸社會，故上開對
    被告宣告之刑，以暫不執行為適當，爰諭知緩刑3 年，以啟
    自新。
、公訴不受理部分：
一、公訴意旨另以：被告乙○○於97年1 月31日上午某時，騎乘
    車牌號碼ZBU-49 6號輕機車，沿高雄縣鳳山市○○街由北往
    南方向行駛，嗣於同日上午8 時20分許行經福祥街與三誠路
    口，欲左轉三誠路往東方向行駛時，原應注意車前狀況，並
    隨時採取必要之安全措施，並不得駛入對向車道而逆向行駛
    ，且依當時情形又無不能注意之情事，竟未注意及此即貿然
    逆向左轉，適丙○○騎乘車牌號碼SZ6-062 號輕機車搭載其
    妹丁○○，沿三誠路由東往西方向行駛至，其機車右側車身
    遭乙○○所騎乘之機車前車頭撞擊，致丙○○與丁○○人車
    倒地，丙○○因而受有頭部外傷併右臉擦傷及瘀傷、右小腿
    撕裂傷、雙膝擦傷及挫傷等傷害，丁○○亦受有右膝擦傷及
    挫傷之傷害，因認被告涉有刑法第284 條第1 項前段之過失
    傷害罪嫌等語。
二、按告訴乃論之罪，告訴人於第一審辯論終結前，得撤回其告
    訴；又告訴經撤回者，法院應諭知不受理之判決，刑事訴訟
    法第238 條第1 項、第303 條第3 款分別定有明文。
三、經查，本件被告因涉犯刑法第284 條第1 項前段過失傷害罪
    ，經檢察官提起公訴，惟被告上開所涉犯之過失傷害罪，依
    同法第287 條前段之規定須告訴乃論。茲於本院審理中，經
    告訴人2 人撤回本件過失傷害之告訴，核之上開說明，被告
    上開所涉過失傷害罪部分，諭知不受理之判決。
據上論斷，應依刑事訴訟法第299 條第1 項前段、第303 條第3
款，刑法第185 條之4 、第74條第1 項第1 款，判決如主文。
中    華    民    國    97    年    12    月    30    日
                  刑事第四庭    審判長法  官  陳  箐
                                      法  官  莊珮君
                                      法  官  林俊寬
以上正本證明與原本無異。
如不服本判決應於收受送達後10日內向本院提出上訴書狀，並應
敘述具體理由；如未敘述上訴理由者，應於上訴期間屆滿後20日
內向本院補提理由書（均須按他造當事人之人數附繕本）「切勿
逕送上級法院」。
中    華    民    國    97    年    12    月    31    日
                                      書記官  林香如
附錄法條：
刑法第185條之4
駕駛動力交通工具肇事，致人死傷而逃逸者，處 6 月以上 5 年
以下有期徒刑。


司法院資訊處製作；財團法人民間司法改革基金會備份。
